【裁判字號】    88,上易,136
【裁判日期】    890111
【裁判案由】    侵權行為損害賠償
【裁判全文】
臺灣高等法院臺中分院民事判決  八十八年度上易字第一三六號
      上  訴  人  丙○○
                  甲○○
      被 上訴 人  乙○○
右當事人間因損害賠償事件，上訴人對於中華民國八十八年訴字第一四一三號台中地
方法院第一審判決提起上訴，本院判決如左：
      主      文
上訴駁回。
第二審訴訟費用由上訴人負擔。
      事      實
甲、上訴人丙○○方面：
一、聲明：求為判決：
  （一）原判決廢棄
  （二）被上訴人應給付上訴人丙○○新臺幣（下同）肆拾參萬捌仟肆佰參拾肆元；
        應給付上訴人甲○○柒萬柒仟捌佰伍拾元，並均自本件起訴狀繕本送達被上
        訴人之翌日起至清償日止，按年利率百分之五計算之利息。
  （三）願供擔保請准宣告假執行。
二、陳述：
除引用原判決書之記載外，補稱：
  （一）被上訴人稱車禍當日在烏日與友人終夜泡茶聊天至天亮七、八時，顯係與証
        人呂可誠串供之詞。
  （二）本件車禍發生於八十八年三月十七日凌晨五時許，經上訴人報警後，被上訴
        人竟於同日約九點報案遺失肇事車輛，應係卸責作法。
三、證據：引用原審立證方法。並請求隔離被上訴人及證人呂可誠雙方在車禍當夜時
    就有多少人在場、所談何事、所坐位置等細節予以訊問。
乙、上訴人甲○○方面：未於言詞辯論期日到場，據其備程序到場及書狀之聲明及
    陳述如上訴人丙○○。
丙、被上訴人方面：
一、聲明：求為判決：上訴駁回。
二、陳述：被上訴人於八十八年三月十七日凌晨至烏日友人住處聊天到天亮，被上訴
    人所有之小自客車停留在明道保齡球館前停車場，翌日早上欲駕車離去時發現其
    車子失，到處尋車不，方於當日上午九時許去烏日派出所報案。上訴人車子
    受損與其無關，被上訴人亦為受害者。
三、證據：引用原審立證方法。並提出建保卡一紙及車輛委修單一份為証。
丁、本院依職權向台中縣警察局函調該局所屬烏日派出所關於本件車輛失竊之報案資
    料。
      理      由
一、被上訴人甲○○未於言詞辯論期日到場，核無民事訴訟法第三百八十六條各款所
    列情形，爰依被上訴人之聲請，申其一造辯論而為判決。
二、上訴人起訴主張：上訴人等二人分別所有之自小客車各自停放在台中市○○路○
    段三四五號前路旁，於八十八年三月十七日上午五時許為被上訴人所有Ａ四－一
    ○三○號自小客車所撞擊，致上訴人之車輛受損，經送修配廠估價，上訴人丙○
    ○所有之Ｒ七－五五二二號自小客車修理費（包括零件材料費）為四十三萬八千
    四百三十四元，而上訴人甲○○所有之ＰＭ－二五三六號自用小客車之修理費（
    包括零件材料費）七萬七千八百五十元。爰基於民法第一百八十四條、一百九十
    六條侵權行權之法律規定，求為命被上訴人應分別給付上訴人上開車輛修理費及
    自本件起訴狀繕送達被上訴人之翌日起至清償日止按年息百分之五計算之利息之
    判決。被上訴人則以：伊於八十八年三月十七日凌晨至烏日友人住處聊天到天亮
    ，伊所有之小自客車原停留在明道保齡球館前停車場，翌日早上欲駕車離去時發
    現其車子失，到處尋車不，方於當日上午九時許去烏日派出所報案，上訴人
    車子受損與其無關，伊之車輛亦受損也為受害者等語置辯。
三、按損害賠償之債，以有損害之發生及有責任原因之事實，並二者之間，有相當因
    果關係為成立要件。故上訴人所主張損害賠償之債，如不合於此項成立要件者，
    即難謂有損害賠償請求權存在。（參見最高法院四十八年台上字第四八一號判例
    意旨）。又民事訴訟法第二百七十七條復規定，當事人主張有利於己之事實者，
    就其事實有舉証之責任。
四、上訴人所主張彼等所有自小客車因遭被上訴人所有之Ａ四－一○三○號自小客車
    撞擊受損之事實，固提出行車執照二紙、肇事現場圖一件、報案表一紙、估價單
    二紙等影本及現場照片四幀、上訴人之小客車受損照片八幀，被上訴人小客車受
    損照片二幀等附原審卷為証。惟被上訴人所辯伊八十八年三月十七日凌晨因在烏
    日與友人呂可誠聊天，其所有之自小客車停在明道保齡球館前停車場，翌日早上
    欲開車回家時，發現車子不見，即夥同朋友到處尋找未，才到警局報案乙節，
    經本院依職權向台中縣警察局函調該局所屬烏日派出所關於本件車輛失竊之報案
    資料屬實（本院卷廿二頁至廿五頁），並經証人呂可誠於原審結証：「伊在烏日
    鄉明道花園城即興祥街二十巷二十號開店做生意，與明道保齡球館係同一條巷子
    ，相距約二百公尺。乙○○於八十八年三月十七日凌晨零時許開車到我店裡，因
    店門前停我自己車，所以他就把車停在明道保齡球館前停車場，幾個朋友泡茶聊
    天到天亮，約早上七、八點時，乙○○出去準備開車回家，發現車子不見，即找
    我幫忙找車，結果，沒找到，九點多去報案，直到十一點多才做筆錄。我店附近
    常失竊車子」等語（原審卷三十四頁正反面），又該車於當日下午六時十分許為
    警在台中市○○路尋獲，亦有車輛失竊尋獲証明單尋獲欄內註明可佐。再依上訴
    人在原審所檢附之上訴人與被上訴人車損照片觀之，被上訴人所有牌照Ａ四－一
    ○三○號白色自用小客車前面及左側均有撞損情況，上訴人丙○○所有Ｒ七－五
    五二二號綠色自小客車，左側後車門有嚴重凹損，顯見Ａ四－一○三○號自用小
    客車肇事時之撞擊力非輕，衡情在二車此種強力撞擊下，駕駛人受傷之機率甚高
    則其於肇事後逃逸後，理應隨即就醫，惟據被上訴人所提出之八十八年一月日發
    卡日期之健保卡（本院卷十九頁），其僅於八十八年十月八日有一次就醫記錄，
    足認其車禍發生後並未有因傷前往就醫情事，且經本院當庭勘驗被上訴人之身體
    外觀，並無任何因外傷所留之疤痕（本院卷三十三頁反面），可見肇事時被上訴
    人並非Ａ四－一○三○號自用小客車之駕駛人甚明，參以被上訴人所有之白色小
    客車經撞擊後送修時，除修復各項零件外，該車之車門鎖及方向機鎖均有損壞換
    修情事，有其檢附之車輛修復單在卷（本院卷三十五頁）可按，而依現場照片所
    示，被上訴人之駕駛座之左車門之車體雖有受撞凹損，但未損及車門鎖及方向機
    鎖，顯見車門鎖及方向機鎖之換修並非因撞擊之損害所致，該二安全防護鎖應屬
    經人破壞無疑，是被上訴人抗辯其車係遭竊云云，應屬非虛，堪予採信。另牌照
    號碼ＰＭ－二五三六號自用小客車，其車主為沈慶復，非上訴人甲○○所有，此
    有該車行車執照一紙影本附原審卷可稽，上訴人甲○○在本院審理中亦承稱該車
    為其父所有（本院卷三十三頁），是其並非該車輛受損之受害人甚明，是綜上所
    陳，足証被上訴人所辯尚值採信，而上訴人復無法舉証証明被上訴人有駕駛Ａ四
    －一○三○號自用小客車撞毀上訴人所有上開車輛情事，則上訴人依民法第一百
    八十四條、一百九十六條侵權行權之法律規定，請求被上訴人應分別給付上訴人
    上開車輛修理費及法定遲延利息，自屬無據，不應准許。
五、原審據為上訴人敗訴之判決，並駁回其假執行之聲請，核無違誤，上訴意旨，指
    摘原判決不當，求為廢棄改判，為無理由，其上訴應予駁回。
六、本件事證已臻明確，上訴人請求本院隔離被上訴人及證人呂可誠雙方在車禍當夜
    時就有多少人在場、所談何事、所坐位置等細節予以訊問，自核必要，併此明
    。
據上論結：本件上訴為無理由，依民事訴訟法第四百四十九條第一項、第三百八十五
條第一項前段、第七十八條，判決如主文。
中      華      民      國    八十九    年      一      月      十一    日
~B1民事第五庭審判長法  官  林松虎
~B2                法  官  簡清忠
~B3                法  官  許武
右為正本係照原本作成。
不得上訴。
~B                書記官  李妍嬅
中      華      民      國     八十九     年      一      月    十二    日
                                                                        Ｖ


司法院資訊處製作；財團法人民間司法改革基金會備份。
